臺灣臺中地方法院刑事判決
111年度交易字第1198號
公  訴  人  臺灣臺中地方檢察署檢察官
被      告  蕭國宏



上列被告因公共危險案件，經檢察官提起公訴（111年度速偵字
第3182號），嗣被告於審理中就被訴事實為有罪之陳述，經告以
簡式審判程序之旨，並聽取當事人之意見後，本院裁定進行簡式
審判程序，並判決如下：
　　主　文
蕭國宏駕駛動力交通工具而吐氣所含酒精濃度達每公升零點二五
毫克以上，累犯，處有期徒刑柒月。
　　犯罪事實
一、蕭國宏於民國111年7月15日22時許，在臺中市○○區○○路0段0
    00巷00○0號之居所內，飲用高粱酒1瓶後，雖經稍事休息，
    惟體內酒精仍未退盡，吐氣所含酒精濃度仍達每公升0.25毫克
    以上，其明知酒後不得駕駛動力交通工具，竟仍基於公共危險
    之犯意，於翌(16)日15時20分許（起訴書誤載為13時許），
    騎乘車牌號碼000-0000號普通重型機車上路。嗣於同日15時35
    分許，為警發現其於臺中市○○區○○○街000號前逆向行駛，遂
    上前攔查，發現其酒味濃厚，經警施以吐氣酒精濃度測試，於
    同日15時58分許，測得其吐氣所含酒精濃度達每公升0.99毫克
    ，始查悉上情。
二、案經臺中市政府警察局烏日分局報告臺灣臺中地方檢察署檢
    察官偵查後起訴。
　　理　由
一、本案被告蕭國宏所犯係死刑、無期徒刑、最輕本刑為3年以
    上有期徒刑以外之罪，被告就被訴事實為有罪之陳述，經告
    知簡式審判程序之旨，並聽取公訴人、被告之意見後，本院
    認為適宜而依刑事訴訟法第273條之1第1項規定，裁定進行
    簡式審判程序，且依同法第273條之2、第159條第2項之規定
    ，不適用同法第159條第1項傳聞法則有關限制證據能力之相
    關規定，亦不受同法第161條之2、第161條之3、第163條之1
    及第164條至170條規定之限制，合先敘明。
二、上開犯罪事實，業據被告於警詢、偵訊、本院審理時均坦承
    不諱(見偵卷第33至37、81至82頁，本院卷第37、42至43頁)
    ，復有臺中市政府警察局烏日分局111年7月16日中市警烏分
    偵字第1110043955號刑事案件報告書、111年7月16日職務報
    告、道路交通事故當事人酒精測定紀錄表、臺中市政府警察
    局舉發違反道路交通管理事件通知單、車輛詳細資料報表、
    證號查詢機車駕駛人資料、刑案現場測繪圖（見偵卷第23至
    31、39、43至59頁）附卷可稽，且本案被告經警測得呼氣中
    酒精濃度為每公升0.99毫克，已達刑法第185條之3第1項第1
    款所定吐氣所含酒精濃度達每公升0.25毫克以上之標準，足
    徵被告之自白確與事實相符，堪予採認，應依法論科。
三、論罪科刑
　　㈠核被告所為，係犯刑法第185條之3第1項第1款之駕駛動力
      交通工具而吐氣所含酒精濃度達每公升0.25毫克以上罪。
　　㈡按刑法第47條第1項有關累犯加重本刑部分，不生違反憲法
      一行為不二罰原則之問題。惟其不分情節，基於累犯者有
      其特別惡性及對刑罰反應力薄弱等立法理由，一律加重低
      本刑，於不符合刑法第59條所定要件之情形下，致生行為
      人所受之刑罰超過其所應負擔罪責之個案，其人身自由因
      此遭受過苛之侵害部分，對人民受憲法第8條保障之人身
      自由所為限制，不符憲法罪刑相當原則，牴觸憲法第23條
      比例原則。於此範圍內，有關機關應自本解釋公布之日起
      2年內，依本解釋意旨修正之。於修正前，為避免發生上
      述罪刑不相當之情形，法院就該個案應依本解釋意旨，裁
      量是否加重最低本刑，司法院釋字第775號解釋文參照。
      是法官應於個案量刑裁量時具體審認被告有無特別惡性及
      對刑罰反應力薄弱之情。查，公訴檢察官已於本院審查程
      序中當庭主張被告前因公共危險案件，經本院以108年度
      沙交簡字第421號判決判處有期徒刑4月確定，再因公共危
      險案件，經本院以108年度交簡字第339號判決判處有期徒
      刑6月確定，前開二案經以108度聲字第5087號裁定定應執
      行刑為有期徒刑9月確定；又因公共危險案件，經本院以1
      08年度交易字第1698號判決判處有期徒刑6月確定。上開
      有期徒刑經入監接續執行後，於110年2月9日因縮短刑期
      執行完畢等情，有被告之臺灣高等法院被告前案紀錄表、
      臺灣高等法院在監在押全國紀錄表、臺灣高等法院疑似累
      犯簡列表、本院108年度沙交簡字第421號刑事判決、本院
      108年度交簡字第339號刑事判決、本院108度聲字第5087
      號刑事裁定、本院108年度交易字第1698號刑事判決在卷
      可參(見本院卷第47至73頁)。則被告受前案有期徒刑之執
      行完畢，5年內故意再犯本案法定本刑有期徒刑以上之罪
      ，為累犯。本院依司法院大法官會議釋字第775號解釋意
      旨，審酌被告於前案有期徒刑執行完畢後未滿5年又犯與
      前案罪質、侵害法益均相同之本案，足見被告不知記取教
      訓，對刑罰之反應力薄弱，未見其有悛悔改過之心，且綜
      核全案情節，縱依刑法第47條第1項規定加重法定最低本
      刑，亦無罪刑不相當之情形，爰依刑法第47條第1項規定
      加重其刑。
　　㈢爰以行為人之責任為基礎，審酌被告除前揭構成累犯之酒
      駕犯行外，尚曾因酒後不能安全駕駛致交通危險罪案件，
      於104年間經法院論罪科刑確定節，有前揭臺灣高等法院
      被告前案紀錄表附卷可參，足見被告未能以法規禁令（尤
      其係禁止酒後駕車）作為行止規範，具不遵法紀之品行，
      以及被告在政府長期透過學校教育、媒體傳播等途徑加以
      強力宣導下，明知酒後駕車具有相當之社會危害性，竟仍
      一再心存僥倖，捨棄等待體內酒精完全代謝、指定駕駛、
      酒後代駕或搭乘計程車、公眾交通工具等替代方案，而在
      注意力、反應力均因飲用酒類以致顯著減弱之狀況下，執
      意騎乘普通重型機車上路，對其他用路人之人身及財產安
      全造成危險，幸未發生致人死傷或毀損他人財物之實害，
      即經員警攔檢查獲，並測得吐氣所含酒精濃度高達每公升
      0.99毫克，實應予非難；惟考量被告遭查獲後坦承犯行之
      犯後態度，飲酒後經稍事休息方騎車上路，以及被告自陳
      高中肄業之智識程度、已婚喪偶、從事粗工、獨居、家庭
      經濟普通之生活狀況（見本院卷第45頁）等一切情狀，量
      處如主文所示之刑，以示懲儆。
據上論斷，應依刑事訴訟法第273條之1第1項、第299條第1項前
段，刑法第185條之3第1項第1款、第47條第1項，刑法施行法第1
條之1第1項，判決如主文。
本案經檢察官林樹蘭提起公訴，檢察官黃元亨到庭執行職務。
中華民國111年8月31日
　　　　　 　　　 刑事第三庭　法　官  吳孟潔　
以上正本證明與原本無異。
如不服本判決應於收受判決後20日內向本院提出上訴書狀，並應
敘述具體理由；其未敘述上訴理由者，應於上訴期間屆滿後20日
內向本院補提理由書（均須按他造當事人之人數附繕本）「切勿
逕送上級法院」。
                              書記官  林育蘋         
中　　華　　民　　國　　111 　年　　9 　　月　　1 　　日
附錄本案論罪科刑法條：
中華民國刑法第185條之3第1項第1款
【刑法第185條之3】
駕駛動力交通工具而有下列情形之一者，處3年以下有期徒刑，
得併科30萬元以下罰金：
一、吐氣所含酒精濃度達每公升零點二五毫克或血液中酒精濃度
    達百分之零點零五以上。
二、有前款以外之其他情事足認服用酒類或其他相類之物，致不
    能安全駕駛。
三、服用毒品、麻醉藥品或其他相類之物，致不能安全駕駛。
因而致人於死者，處3年以上10年以下有期徒刑，得併科2百萬元
以下罰金；致重傷者，處1年以上7年以下有期徒刑，得併科1百
萬元以下罰金。
曾犯本條或陸海空軍刑法第54條之罪，經有罪判決確定或經緩起
訴處分確定，於十年內再犯第1項之罪因而致人於死者，處無期
徒刑或5年以上有期徒刑，得併科3百萬元以下罰金；致重傷者，
處3年以上10年以下有期徒刑，得併科2百萬元以下罰金。